---
title: "Reporte de calidad personalizado"
author: "ATGenomics"
date: "`r Sys.Date()`"
output: html_document
---

```{=html}
<style>
.header-image {
  text-align: center;
}
</style>
```
::: header-image
<img src="https://www.iica.int/themes/custom/iica2019/logo.svg" alt="Logo" width="300" height="100"/>
:::

```{r setup, include=FALSE}
knitr::opts_chunk$set(echo = TRUE)
library(fastqcr)
library(dplyr)
library(knitr)
library(kableExtra)
library(ggplot2)
```

## Introducción

El presente reporte pretende ejemplificar la elaboración de un reporte de calidad de secuencias mediante R markdown. Los alumnos del curso podrán modificarlo a su criterio según sus intereses y conveniencias.

```{r input, include=FALSE}
# Directorio con resultados de fastqc comprimidos
qc.dir <- "/home/abelardo/Desktop/Atgenomics/ViralGenomics/data/"
# Agregamos los resultados a un mismo dataframe 
qc <- qc_aggregate(qc.dir)
# Reporte MultiQC R  
qc_report(qc.dir, result.file = "/home/abelardo/Desktop/Atgenomics/ViralGenomics/tmp/R_MultiQC", interpret = TRUE)
```

```{r traduccion, echo=FALSE, results=FALSE}
# Para un reporte tecnico podemos sustituir los terminos a español
#%%%%%%%%%%%%%%%%%%%%%%%%%%%%%%%%%%%%%%%%%%%%%%%%%%%%%%%%%%%%%%%%%%
# Headers
colnames(qc) <- c("Muestra", "Módulo", "Estatus", "Total de secuencias", "Rango de longitud de lecturas", "Porcentage GC", "Porcentage de duplicaciones")
# Términos traducibles
terminos_eng <- unique(c(qc$Módulo,qc$Estatus))
terminos_esp <- c("Estadísticas Básicas", "Calidad de la secuencia por base", "Calidad de la secuencia por celda de secuenciación",
                      "Puntuaciones de calidad por secuencia", "Contenido de la secuencia por base", 
                      "Contenido de GC por secuencia", "Contenido de N por base", "Distribución de la Longitud de la Secuencia",
                      "Niveles de Duplicación de la Secuencia", "Secuencias Sobre-representadas", "Contenido del Adaptador", 
                      "APROBADO", "FALLÓ", "ADVERTENCIA")
# Realizar la sustitución al español
qc$Módulo[match(qc$Módulo, terminos_eng, nomatch = 0) > 0] <- terminos_esp[match(qc$Módulo, terminos_eng)]
qc$Estatus[match(qc$Estatus, terminos_eng, nomatch = 0) > 0] <- terminos_esp[match(qc$Estatus, terminos_eng)]
# Eliminamos prefijos
qc$Muestra <- gsub("sample","",qc$Muestra)
```

## Resultados

A continuación un bosquejo de la visualización posible mediante R markdown.

### Tablas de identifiación de casos

Algo que es muy útil en estos reportes es la capacidad de mostrar u ocultar código. A continuación se mostrarán tablas realizadas con la siguiente estructura de código.

```         
# dataframe filtrado para pruebas aprobadas
df <- qc %>% 
  select(Muestra, Módulo, Estatus) %>%    
  filter(Estatus %in% c("APROBADO")) %>%
  arrange(Muestra)

# parametros graficos para impresión de tabla
kable(df, "html") %>%
  kable_styling(
    font_size = 15,
    full_width = F,
    position = "left",
    bootstrap_options = c("striped", "hover")
  ) %>%
  row_spec(0, bold = T, color = "white", background = "darkgreen")
```
... para mostrar una tabla general con las pruebas globales sobre la calidad de las lecturas

```{r general, echo=FALSE, results=TRUE}
# General
kable(qc, "html") %>%
  kable_styling(
    font_size = 15,
    full_width = F,
    position = "left",
    bootstrap_options = c("striped", "hover")
  ) %>%
  row_spec(0, bold = T, color = "white", background = "gray")
```
... O un desglose segun estas pruebas fueron aprobadas
```{r aprobados, echo=FALSE, results=TRUE}
# Aprobados
aprobado.df <- qc %>%
  select(Muestra, Módulo, Estatus) %>%    
  filter(Estatus %in% c("APROBADO")) %>%
  arrange(Muestra)

kable(aprobado.df, "html") %>%
  kable_styling(
    font_size = 15,
    full_width = F,
    position = "left",
    bootstrap_options = c("striped", "hover")
  ) %>%
  row_spec(0, bold = T, color = "white", background = "darkgreen")

```
... se obtuvo una advertencia
```{r advertencia, echo=FALSE, results=TRUE}
advertencia.df <- qc %>%
  select(Muestra, Módulo, Estatus) %>%    
  filter(Estatus %in% c("ADVERTENCIA")) %>%
  arrange(Muestra)

kable(advertencia.df, "html") %>%
  kable_styling(
    font_size = 15,
    full_width = F,
    position = "left",
    bootstrap_options = c("striped", "hover")
  ) %>%
  row_spec(0, bold = T, color = "white", background = "gold")
```
... o se falló
```{r fallos, echo=FALSE, results=TRUE}
fallo.df <- qc %>%
  select(Muestra, Módulo, Estatus) %>%    
  filter(Estatus %in% c("FALLÓ")) %>%
  arrange(Muestra)

kable(fallo.df, "html") %>%
  kable_styling(
    font_size = 15,
    full_width = F,
    position = "left",
    bootstrap_options = c("striped", "hover")
  ) %>%
  row_spec(0, bold = T, color = "white", background = "tomato")
```
### Gráficas

Al igual que incluimos tablas, es posible incorporar gráficas en nuestro reporte. Basta con agregar un bloque de código que la genere.

```{r input2, include=FALSE}
qc.file <- "/home/abelardo/Desktop/Atgenomics/ViralGenomics/data/sample1_R1_fastqc.zip"
qc_ind <- qc_read(qc.file)
```

```{r graph}
qc_plot(qc_ind, "Per sequence GC content")
```
